【裁判字號】    98,訴,2022
【裁判日期】    981231
【裁判案由】    確認股東關係不存在
【裁判全文】
臺灣桃園地方法院民事判決              98年度訴字第2022號
原      告  丙○○
            戊○○○
兼前列一人
訴訟代理人  丁○○
被      告  裕大車體工業有限公司
法定代理人  甲○○
訴訟代理人  乙○○
上列當事人間請求確認股東關係不存在事件，於民國98年12月22
日言詞辯論終結，本院判決如下：
    主  文
確認原告與被告間之股東關係不存在。
訴訟費用由被告負擔。
    事實及理由
一、按確認法律關係之訴，非原告有即受確認判決之法律上利益
    者，不得提起之，民事訴訟法第247 條第1 項前段定有明文
    。所謂即受確認判決之法律上利益，係指法律關係之存否不
    明確，原告主觀上認其在法律上之地位有不安之狀態存在，
    且此種不安之狀態，能以確認判決將之除去者而言，若縱經
    法院判決確認，亦不能除去其不安之狀態者，即難認有受確
    認判決之法律上利益（最高法院52年台上字第1240號判例意
    旨參照）。查本件原告主張被告未得渠等同意，擅自冒名向
    經濟部中部辦公室申請變更登記為被告公司之股東，致原告
    在私法上之地位不明，且有受侵害之危險，而此種不安之狀
    態，得以確認判決加以除去，是原告提起本件確認之訴於法
    有據，應予准許。
二、本件原告起訴主張：渠等於民國98年5 月收到訴外人浡梓木
    業有限公司積欠之欠稅單，始知渠等被盜用人頭當公司股東
    ，經循線查詢，發現渠等亦同遭被告冒用人頭擔任其公司股
    東，為此提起本件訴訟，並聲明如主文所示。
三、被告認諾原告之請求（見本院98年12月22日言詞辯論筆錄）
    。
四、第按當事人於言詞辯論時為訴訟標的之捨棄或認諾者，應本
    於其捨棄或認諾為當事人敗訴之判決，民事訴訟法第384 條
    定有明文。又被告既於言詞辯論時為訴訟標的之認諾，法院
    即應不調查原告所主張為訴訟標的之法律關係是否果屬存在
    ，而以認諾為該被告敗訴之判決基礎（最高法院45年台上字
    第31號判例參照）。本件被告於言詞辯論時既為訴訟標的之
    認諾，依上開規定，本院自應為被告敗訴之判決。從而，原
    告依民事訴訟法第247條第1項規定，起訴請求確認兩造間股
    東關係不存在，即有理由，應予准許。
五、另按本於被告認諾所為之判決，法院應依職權宣告假執行，
    民事訴訟法第389條第1項第1 款固定有明文。惟本件因屬確
    認之訴類型，其性質上不適於為假執行之宣告，是本院即無
    從據前開規定，依職權宣告假執行，附此敘明。
六、據上論結，本件原告之訴為有理由，依民事訴訟法第78條，
    判決如主文。
中    華    民    國    98    年    12     月    31   日
                       民事第一庭法  官  吳爭奇
上為正本係照原本作成。
如對本判決上訴，須於判決送達後20日內向本院提出上訴狀。
中    華    民    國    96    年    12     月    31   日
                                 書記官   黃瓊儀

司法院資訊處製作；財團法人民間司法改革基金會備份。
